臺灣嘉義地方法院交通事件裁定　　　　　　　　　　　九十三年度交聲字第四一號
　　原處分機關　交通部公路總局嘉義區監理所
　　異　議　人
　　即受處分人　乙○○
右列受處分人因違反道路交通管理處罰條例案件，對於原處分機關即交通部公路總局
嘉義區監理所中華民國九十三年二月三日所為之處分（嘉監裁字第裁７０－Ｌ000
00000號裁決書）聲明異議，本院裁定如左：
    主  文
異議駁回。
    理  由
一、按汽車駕駛人，駕駛汽車在道路上蛇行，或以其他危險方式駕車者，處新台幣（
    下同）六千元以上二萬四千元以下罰鍰，並當場禁止其駕駛，以及吊扣車輛牌照
    三個月，道路交通管理處罰條例第四十三條第一項第一款、第四項定有明文。且
    汽車駕駛人駕駛汽車有違反道路交通管理處罰條例第四十三條之情形者，除應依
    該條所規定之罰鍰處罰外，並予記違規點數三點，道路交通管理處罰條例第六十
    三條第一項第三款亦定有明文。
二、原處分意旨略以：本件異議人即受處分人（下簡稱異議人）乙○○於民國九十三
    年一月九日晚上十一時二十八分許，駕駛車牌號碼二Ｕ－八六八六號之自用小客
    車，沿嘉義市○○路由東往西方向行駛，途經北港路與德明路口時，因有快速行
    駛並蛇行任意變換車道之違規，經嘉義市警察局第一分局北鎮派出所警員尾隨攔
    停，依道路交通管理處罰條例第四十三條第一項第一款規定，掣發嘉義市警察局
    九十三年一月九日嘉市警交字第Ｌ00000000號舉發違反道路交通管理事
    件通知單予以舉發，嗣原處分機關即交通部公路總局嘉義區監理所（下簡稱原處
    分機關）仍認異議人有前揭「危險駕駛」之行為，乃依前揭第四十三條第一項第
    一款及違反道路交通管理事件統一裁罰基準表等規定，於九十三年二月三日以嘉
    監裁字第裁７０－Ｌ00000000號裁決書裁處異議人罰鍰一萬八千元，且
    依前揭條例第六十三條第一項第三款規定記異議人違規點數三點，並按前揭條例
    第四十三條第四項前段規定吊扣前揭自用小客車之牌照三個月等語。聲明異議意
    旨則以：異議人當時駕車行經上開路段，並未有員警所指之危險駕駛行為，又舉
    發員警僅以個人目睹為據，未以精密儀器來蒐證告發，令人難服，請求撤銷原處
  分云云。
三、經查：
（一）本件異議人乙○○於前揭時間，駕駛前揭自用小客車，行經前揭地段，經員警
      認有危險駕駛之違規而予攔停，並對異議人填製前揭違規通知單，嗣原處分機
      關亦認異議人有前揭違規，按道路交通管理處罰條例第四十三條第一項第一款
      、第四項、第六十三條第一項第三款等規定，以前揭裁決書，裁罰異議人罰鍰
      一萬八千元、吊扣前揭自用小客車牌照三個月及記違規點數三點之處分等情，
      業據異議人陳明在卷，並有前開違規通知單及裁決書等附卷可稽。
（二）第查，訊據異議人乙○○矢口否認有何危險駕駛之行為，並辯稱：北港路係可
      以超車之路段，且當晚車流量大，伊亦無法快速行駛，亦有可能是員警看錯車
      子，又伊當時僅有超一台車云云。惟證人即舉發前揭違規之警員甲○○、丙○
      ○均到庭結證稱：「（問：九十三年一月九日晚上，你們看到本件異議人如何
      駕駛？）我們在第一分局北港路出來，剛出來就看到異議人疾駛，我們兩人在
      車上，我們就從後面追上去，異議人由北港路東往西，我們一直追到世賢路時
      才追到，我們追了差不多有三、四個路口才攔到異議人，從德明路、中興路、
      僑嘉一街再經過四維路快到世賢路才追到異議人」、「（問：你們追的三、四
      個路口，異議人如何駕駛？）他是隨意蛇行任意超車，所以才告發，當時車流
      量確實很大，因為異議人不只超壹台車且蛇行所以才開罰單」、「他蛇行、超
      速、任意變換車道」、「蛇行和大小台車應該無關，且當時異議人車的排氣管
      聲音蠻大的，且異議人經過我們前面，我們一直到世賢路才追到異議人，且當
      時有很多民眾出來看，我們是在快車道，在被告行駛中，我們攔下他的，異議
      人停車的地點在當舖的前面，我們警示器有開，所以異議人應該知道我們追他
      ，追到時，我們平行，我們鳴笛，被告才停下，我們攔下異議人是在路口的中
      間」等語明確在卷（見本院卷第一五至一八頁九十三年三月十五日訊問筆錄）
      ；衡諸證人甲○○、丙○○均為執法人員，與異議人素不相識，並無仇怨，諒
      無設詞誣陷異議人之理，故證人即舉發員警所證應堪採信，是本件異議人駕駛
      前揭自用小客車，行經前揭地點，確實有在道路上蛇行，任意變換車道而危險
      駕駛，足以影響他人行車安全之情無訛。
（三）況交通警員掣單舉發違反道路交通管理處罰條例所列之違規事實，本質上為行
      政處分，係公務員基於職務上權力，依法就特定之具體事件所為具有公法上效
      果之單方行政行為，基於公務員為公法上行為具有公信力之原則，該行政處分
      當可被推定為真正，其據以依法處分之事實認定亦為真正無誤，本此公信原則
      ，乃立法者賦予行政機關制定違反道路交通事件統一裁罰基準及處理細則，使
      勤務警員得當機處分（如該細則第二十三條）以達其維護交通秩序、安全之行
      政目的，反之，若謂公務員一切行政行為均需預留證據以證其實，則國家行政
      勢必窒礙難行，據此，刑事訴訟法就犯罪證據有關之規定中與屬行政秩序罰之
      交通違規裁罰本質不合之部分，自不在準用之列；是本件異議人既未就執勤警
      員之舉發有誤提出相關證據以供調查，本院亦查無本件有捏造事實違法取締情
      事，則執勤警員本其維護通秩序、安全職責所為之舉發，自應受到合法、正確
      之推定，異議人所辯尚不足採信。故本件事證明確，異議人之前開違規行為，
      堪以認定。
四、綜上所述，本院根據上開卷附之證據資料，認員警舉發異議人違規事實之證據已
    足，異議人之辯解，缺乏佐證，難以採信，異議人在道路上蛇行，任意變換車道
    而危險駕駛之違規事實甚明，揆諸前開說明，異議人之上開違規行為，係違反道
    路交通管理處罰條例第四十三條第一項第一款及道路交通管理事件統一裁罰基準
    表之規定，原處分機關據以處罰，裁罰異議人罰鍰一萬八千元，且依前揭條例第
    六十三條第一項第三款規定記異議人違規點數三點，並按前揭條例第四十三條第
    四項前段規定吊扣前揭自用小客車之牌照三個月，並無不當或違法，量罰亦甚妥
    適，應予維持。異議人所持之異議理由，既非可採，應予駁回。
據上論結，應依道路交通管理處罰條例第八十七條第二項、道路交通案件處理辦法第
十九條，裁定如主文。
中      華      民      國    九十三    年      四      月      八      日
                                      臺灣嘉義地方法院交通法庭
                                          法  官   黃  仁  勇
右正本證明與原本無異。
如不服本裁定，應於裁定送達後五日內向本院提出抗告狀（應附繕本）。
中      華      民      國    九十三    年      四      月      八      日
                                          書記官   呂  權  芳
